臺灣臺北地方法院刑事判決　　　　　 99年度交簡上字第273號
上　訴　人
即　被　告
法定代理人　洪秋蘭
被　　　告　彭逸青原名彭詩涵.
上列上訴人因被告過失傷害案件，不服本院九十九年度北交簡字
第七六五號中華民國九十九年十一月四日第一審刑事簡易判決（
聲請簡易判決處刑案號：臺灣臺北地方法院檢察署九十九年度調
偵字第七二二號），提起上訴，本院管轄之第二審合議庭判決如
下：
    主  文
上訴駁回。
    事  實
一、彭逸青（原名彭詩涵）於民國九十九年三月九日下午四時五
    分許，騎乘車牌號碼二二五─ＧＣＱ號重型機車，沿臺北市
    ○○區○○路由西往東方向行駛，行經該路段與泉州街口時
    ，本應注意遵守交通號誌、速限之指示，及應注意車前狀況
    ，隨時採取必要之安全措施，而依當時天候陰、日間自然光
    線、柏油路面濕潤、無缺陷及障礙物、視距良好之情況，亦
    無不能注意之情事，竟疏未注意及此，面對路口黃燈亮起仍
    以超過速限五十公里之速度貿然前行，而未注意車前狀況，
    適有黃榮富所騎乘車牌號碼ＬＮ五─三二二號重型機車沿臺
    北市○○區○○街由南往北方向行至該路口，因而發生碰撞
    ，彭逸青所騎乘之上開機車復向前滑行撞擊沿汀洲路行人穿
    越道上北向南穿越之行人簡述，致黃榮富人車倒地，受有左
    肩瘀紅（二公分乘二公分）、左胸瘀紅（二公分乘二公分）
    、左手肘擦傷（三公分乘三公分）等傷害，簡述當場倒地，
    受有體表多處擦傷、左足踝外踝骨折、左腓骨遠端骨裂、左
    膝左踝挫傷等傷害。
二、案經黃榮富及簡述訴由臺北市政府警察局中正第二分局報告
    臺灣臺北地方法院檢察署（下稱臺北地檢署）檢察官偵查後
    聲請簡易判決處刑。
    理  由
壹、程序方面：
    按被告以外之人於審判外之言詞或書面陳述，除法律有規定
    者外，不得作為證據；又被告以外之人於審判外之陳述，雖
    不符合同法第一百五十九條之一至第一百五十九條之四之規
    定，但經當事人於審判程序同意作為證據，法院審酌該言詞
    陳述或書面陳述作成時之情況，認為適當者，亦得為證據；
    又當事人、代理人或辯護人於法院調查證據時，知有第一百
    五十九條第一項不得為證據之情形，而未於言詞辯論終結前
    聲明異議者，視為有前項之同意，刑事訴訟法第一百五十九
    條第一項及第一百五十九條之五分別定有明文。查本判決下
    列所引用之各項證據方法之證據能力，當事人於本院準備程
    序及審判期日中均未予爭執，且迄至言詞辯論終結前亦未再
    聲明異議，本院審酌該等言詞陳述及書面陳述作成時之情況
    ，並無不宜作為證據之情事，依刑事訴訟法第一百五十九條
    之五之規定，自得作為證據，合先敘明。
貳、實體方面：
一、證據之認定：
  (一)訊據被告彭逸青固坦認有駕車超速及無照駕駛之過失，並有
    與告訴人黃榮富所騎乘機車發生擦撞後，其所騎乘機車向前
    滑行撞及沿行人穿越道穿越馬路之告訴人簡述等事實，惟矢
    口否認有過失傷害之行為，辯稱：我騎乘機車行駛至路口時
    係黃燈，並無闖紅燈，係告訴人黃榮富還未綠燈時就通行，
    去撞到我的車，原審量刑過重云云。經查：
  1.被告於九十九年三月九日下午四時五分許，騎乘車牌號碼二
    二五─ＧＣＱ號重型機車，沿臺北市○○區○○路由西往東
    方向行駛，行經該路段與泉州街口時，與黃榮富所騎乘車牌
    號碼ＬＮ五─三二二號重型機車沿臺北市○○區○○街由南
    往北方向行駛而發生碰撞，被告所騎乘之上開機車復向前滑
    行撞擊沿汀洲路行人穿越道上北向南穿越之行人簡述一節，
    為被告所是認，核與證人黃榮富、簡述證述之情節相符，且
    有道路交通事故現場圖、道路交通事故調查報告表(一)、(二)、
    事故現場及車損照片影本十五張（臺北地檢署九十九年度偵
    字第一一○○九號卷第十九頁至第二十二頁、第二十五頁、
    第三十頁、第三十一頁參照）等在卷足憑，首堪認定。
  2.又告訴人黃榮富人車倒地，受有左肩瘀紅（二公分乘二公分
    ）、左胸瘀紅（二公分乘二公分）、左手肘擦傷（三公分乘
    三公分）等傷害，告訴人簡述當場倒地，受有體表多處擦傷
    、左足踝外踝骨折、左腓骨遠端骨裂、左膝左踝挫傷等傷害
    之事實，為被告所不爭執，並有聯合醫院和平院區診斷證明
    書二紙及天主教耕莘醫院永和分院乙種診斷證明書一紙在卷
    可按（同上卷第十四頁至第十六頁參照），亦堪認定。
  3.被告雖以告訴人黃榮富綠燈未亮即起步才撞到伊，伊無過失
    云云置辯。然證人黃榮富於警詢及偵查時證稱：「我騎車沿
    泉州街南向北行駛車道第三車道至肇事地點，不知車身何部
    位被沿汀洲路西向東行駛車道之二二五─ＧＣＱ重機不知車
    身何部位撞及而肇事，當時我只知道我身體被撞左胸部，當
    時我車泉州街南向號誌為綠燈，對方應該為紅燈，我左手、
    左胸受傷，當時我沒有看到對方車，連閃就沒有閃就被撞上
    」、「被告騎乘重機車（二二五─ＧＣＱ）沿汀洲路（西向
    東）行駛至肇事地點（汀洲路與泉州街口）時因為闖紅燈所
    以擦撞我所騎乘的ＬＮ五─三二二重機車，我有受傷（左肩
    瘀紅左胸瘀紅左手肘擦傷」、「我是泉州街往福州街方向直
    行騎，不知道為何發生碰撞，我確定我當時是綠燈。」等語
    （同上卷第八、九、二十八、五十二頁參照），核與證人簡
    述於警製作交通事故談話紀錄時證述：「我是螢橋國小的導
    護媽媽，我是於下午三時三十分左右，於汀洲路、泉州街東
    北角斑馬線上執行勤務，約於下午四時五分左右因有二臺相
    撞機車，有一臺滑倒撞上我，有左腳、右手受傷，當時我有
    看到女的騎士搶黃燈，因該女騎士騎到路口，還沒有一半號
    誌就變紅燈…我也有看到泉州街號誌為綠燈，因我也正好下
    勤務，正綠燈要過馬路。」等語相符（同上卷第二十九頁參
    照），則以證人簡述與被告素不相識，復無怨隙，因被告與
    證人黃富榮騎乘機車相撞後，被告機車向前滑行始遭波及受
    傷，自無故意構詞誣陷被告之動機，是證人簡述所證情詞應
    可採信，復參以被告於臺北市政府警察局中正二分局交通分
    隊警員於九十九年三月九日下午五時十八分許，在和平醫院
    所製作被告之道路交通事故談話紀錄表時供稱：「肇事當時
    我的行車速度約五十至六十公里」等語（同上卷第二十七頁
    參照），而肇事路段被告之速限為五十公里一節，有道路交
    通事故調查報告表(一)在卷可憑，足認事故發生當時，被告未
    遵守道路交通號誌、速限之指示，面對路口黃燈起亮，仍超
    速貿然前行，因而與證人黃榮富所騎乘車牌號碼ＬＮ五─三
    二二號重型機車發生碰撞，被告所騎乘之上開機車復向前滑
    行撞擊沿行人穿越道穿越馬路之證人簡述等情，被告所辯不
    足採信。
  4.按駕駛人駕駛汽車，應遵守道路交通標誌、標線、號誌之指
    示；行車速度，依速限標誌或標線之規定；汽車行駛時，應
    注意車前狀況，並隨時採取必要之安全措施；圓形黃燈用以
    警告車輛駕駛人及行人，表示紅色燈號即將顯示，屆時將失
    去通行路權。道路交通安全規則第九十條、第九十三條第一
    項、第九十四條第三項、道路交通標誌標線號誌設置規則第
    二百零六條第四款分別定有明文。依卷附道路交通事故調查
    報告表(一)所載，案發當時天候陰、日間自然光線、柏油路面
    濕潤、無缺陷及障礙物、視距良好之情況，衡情無不能注意
    之情事，被告竟違反上開規定，未注意車前狀況與超速，致
    與證人黃榮富擦撞復撞及證人簡述，其有過失甚明。又證人
    黃榮富及簡述因本件交通事故受有傷害，已如前述，被告之
    過失行為與證人黃榮富及簡述受傷之間，有相當因果關係。
  5.綜上所述，被告前開所辯，顯屬卸責之詞，不足採信。本案
    事證明確，被告過失傷害犯行堪以認定，應依法論科。
二、論罪科刑之法律適用：
  (一)核被告彭逸青所為，係犯刑法第二百八十四條第一項前段之
    過失傷害罪。
  (二)被告以一過失行為，致告訴人黃榮富、簡述分別受有前揭傷
    害，屬一行為觸犯數罪名之想像競合關係，應從一重論處。
  (三)被告無駕駛執照駕車、行經行人穿越道不依規定讓行人優先
    通行，因而致人受傷等情，已如前述，應依道路交通管理處
    罰條例第八十六條第一項之規定，加重其刑。
  (四)原審以被告犯行明確，適用刑事訴訟法第四百四十九條第一
    項前段、第三項、第四百五十四條第二項，道路交通管理處
    罰條例第八十六條第一項，刑法第二百八十四條第一項前段
    、第五十五條、第四十一條第一項前段，刑法施行法第一條
    之一第二項前段之規定，量處被告有期徒刑三月，如易科罰
    金，以新臺幣（下同）一千元折算一日，其認事用法均無違
    誤，量刑亦屬妥適。上訴人提起上訴否認犯罪，指摘原審判
    決量刑過重，顯無理由，應予駁回。
據上論斷，應依刑事訴訟法第四百五十五條之一第一項、第三項
、第三百六十八條，判決如主文。
本案經檢察官蔡甄漪到庭執行職務
中    華    民    國   100    年    3     月    2     日
                  刑事第九庭審判長法  官  吳冠霆
                                  法  官  鄭富城
                                  法  官  徐淑芬
以上正本證明與原本無異。
本件不得上訴。
                                  書記官  劉郅享
中    華    民    國   100    年    3     月    2     日
附錄本案論罪科刑法條全文：
中華民國刑法第二百八十四條
因過失傷害人者，處六月以下有期徒刑、拘役或五百元以下罰金
，致重傷者，處一年以下有期徒刑、拘役或五百元以下罰金。
從事業務之人，因業務上之過失傷害人者，處一年以下有期徒刑
、拘役或一千元以下罰金，致重傷者，處三年以下有期徒刑、拘
役或二千元以下罰金。